【裁判字號】    91,訴,929
【裁判日期】    920425
【裁判案由】    考試
【裁判全文】
臺北高等行政法院判決                              九十一年度訴字第九二九號
                              .
    原      告  甲○○
    訴訟代理人  何岳儒律師
    被      告  考選部
    代  表  人  劉初枝部長）.
    訴訟代理人  乙○○
右當事人間因考試事件，原告不服考試院中華民國九十一年一月二日（九十）考台訴
決字第一一八號訴願決定，提起行政訴訟。本院判決如左；
    主  文
原告之訴駁回。
訴訟費用由原告負擔。
    事  實
壹、事實概要：
    緣原告甲○○於民國九十年七月間，檢具專門職業及技術人員高等考試土木工程
    技師全部科目免試申請書、國立台灣大學土木工程學研究所結構工程組碩士學位
    證書、台北市政府工務局新建工程處服務證明書、八十六年公務人員高等考試三
    級考試土木工程科考試及格證書等證件，向考選部申請土木工程技師全部科目免
    試，案經考選部提經該部考試審議委員會九十年八月二十一日第五次會議審議決
    議略以：不符專門職業及技術人員高等考試技師考試規則第六條附表一土木工程
    技師應考資格第一款規定，且未繳驗在學全部成績單，無從審查是否合於土木工
    程技師應考資格第二款規定之學科、學分，核與同規則第八條全部科目免試之規
    定不合，乃於九十年九月二十四日以選專字第○九○三三○二二○八號書函予以
    退件。原告不服，提起訴願，旋遭駁回，遂向本院提起行政訴訟。
貳、兩造聲明：
  一原告聲明求為判決：
    (一)訴願決定及原處分均撤銷。
    (二)命被告准許原告以全部科目免試並發給土木工程技師合格證書。
    (三)訴訟費用由被告負擔。
  二被告聲明求為判決：
    (一)駁回原告之訴。
    (二)訴訟費用由原告負擔。
參、兩造之爭點：被告適用技師考試規則第八條附表一各類應考資格第一款之規定，
    否准原告免試申請之行政處分，是否違法？
  一原告主張之理由：
    (一)被告於民國九十年八月二日針對上開技師考試規則第八條作成如下解釋（以下
      簡稱「系爭函示」），對原告權利增加技師考試規則第入條暨其附表一所無之
      限制，蓋(1)依技師考試規則第八條暨其附表一，中華民國國民於參加土木工程
      技師考試時申請免試之要件有二：畢業於公立或立案之私立專科以上學校或
      經教育部承認之國外專科以上學校土木工程、營建工程科、系、組、所，領有
      畢業證書；經公務人員高等考試三級考試同類科及格，分發任用，於政府機
      關、公立學校或公營事業機構擔任該類科技術工作三年以上，成績優良，有證
      明文件者。前者未如系爭函示所要求「學位證書或畢業證書所載科、系、組、
      所的名稱與申請技師科別相同」，更無隻字片語言及「該科、系、組、所設有
      組別者，以組之名稱為準」。(2)故被告及訴願決定機關所爰之系爭函示，除牴
      觸中央法規標準法第十一條規定外，亦與前揭大法官會議第四六九、四七九、
      四九○等號解釋及憲法保障人民權利之意旨有違。
    (二)次按技師考試規則第十三條第一項固規定「應考人具有第七條或第八條資格之
      一，申請部分科目免試或全部科目免試者，其案件之審議，由考選部設技師考
      試審議委員會辦理。」然該委員會縱有審議之權，卻不得增加該條規定所無之
      限制，更不得以錯誤理由作為審議基礎，分述如下：
    1.姑勿論被告審議原告申請案件時是否有裁量之權，退萬步言，其縱有此權，行
      使行政裁量權之際，應使裁量結果符合授權法規之立法精神與目的。據查僅有
      台灣大學土木研究所如實在畢業證書上將研究所組別列出，絕大多數公私立大
      學之土木研究所雖有分組，惟畢業證書卻將組別欄註記處登記為空白（詳證二
      原告所提之訴願書第四點），依系爭函示，自前者畢業（如原告）因「以組之
      名稱為準」不得免試取得土木技師資格，自後者畢業者則得免試取得土木技師
      資格，得或不得竟繫於各校是否於畢業證書或學位證書上為真實記載。事實上
      兩者情況並無不同，且後者並未較前者具有更完整之申請資格。故系爭函示以
      名害實之誤可見一斑。
    2.查各大專院校土木研究所幾乎均有分組，如結構組、大地組、水利組等，然鮮
      有土木組者，若依據系爭函示「該科、系、組、所設有組別者，以組之名稱為
      準」，則幾乎所有土木研究所學生（大部分土木研究所均分為結構、水利、大
      地等組）將無法取得土木技師應考資格，而使土木技師之考試規則附表一科、
      系、組、所之「所」字失去意義，顯然系爭函示已使技師考試規則欲使研究所
      畢業生取得技師資格之立法目的落空，白有不當。尤有甚者，依系爭函示「該
      組未設有相同技師科別者，以其科、系、所之名稱為準」得以免試取得土木技
      師資格，然以土木所「材料組」為例，其豈較原告所畢業之「結構組」具有更
      完整之申請土木技師免試資格！
    3.研究所乃為特定領域之學術研究而設，其所學較大學時代更為專精。查土木技
      師高考與公務人員土木高考考試科目幾乎完全相同，且兩者之工作範圍均涉及
      攸關人民生命財產安全之公共工程業務，然取得土木工程技師者，可依據專門
      職業及技術人員轉任公務人員條例轉任公職，資格並不需要嚴苛學歷證明（詳
      證二原告所提之訴願書第一點），而技師考試規則第八條要求申請技師全部科
      目免試需具備附表一或二應考資格（即學歷或學分資格），先天上已違公平合
      理原則，被告又在公務人員申請技師資格時給予過度刁難，於法律平等原則或
      行政機關施政公平正義原則上均有過當之處：且近年公務人員土木高考及專技
      土木技師高考，其考試科目可謂大致相同，而公務人員土木高考錄取率卻遠低
      於專技土木技師高考錄取率：然依據現行專門職業及技術人員轉任公務人員條
      例，技師欲取得薦任等級公務人員的資格，並不需要任何學歷證明，而公務人
      員土木高考錄取率如此之低，卻又要求嚴苛學歷限制才能免試取得技師資格，
      亦可見其輕重失衡。
    4.被告系爭函示所謂「該科、系、組、所設有組別者，以組之名稱為準」，已與
      現今一般社會大眾之認知有嚴重脫節，並不合理，按現今國內外大學之研究所
      多半設有許多分組，而一個研究所可說是由各分組所組合而成，兩者有不可分
      割關係，因而以土木所而言，一個土木所結構組的學生不但是結構組的學生，
      必然也是土木所學生，考試院考選部所認定之「該科、系、組、所設有組別者
      ，以組之名稱為準」卻隱含著研究所中某一分組的學生並不是該所學生之含義
      ，可謂與現今一般社會大眾之認知有嚴重脫節。
  二被告主張之理由：
    (一)
    1.原告甲○○申請專門職業及技術人員高等考試技師考試土木工程技師全部科目
      免試一案，檢具專門職業及技術人員高等考試土木工程技師全部科目免試申請
      書、國立臺灣大學土木工程學研究所結構工程組碩士學位證書、台北市政府工
      務局新建工程處服務證明書、八十六年公務人員高等考試三級考試土木工程科
      考試及格證書等件，經提民國九十年八月二十一日被告技師考試審議委員會第
      五次會議審議決議：「一、專門職業及技術人員高等考試技師考試規則第六條
      附表一土木工程技師應考資格第一款所稱專科以上學校土木工程、營建工程科
      、系、組、所畢業，指學位證書或畢業證書所載科、系、組、所之名稱與申請
      技師科別相同者。該科、系、所設有組別者，以組之名稱為準。但該組別未設
      有相同技師科別者，以其科、系、所之名稱為準。二、甲○○一名所具土木工
      程研究所結構工程組畢業之學歷資格，依前開科、系、組、所之採認原則，不
      符專門職業及技術人員高等考試技師考試規則第六條附表一土木工程技師應考
      資格第一款規定，且未繳驗全部成績單，無憑審查是否合於土木工程技師應考
      資格第二款規定之學科、學分，核與同規則第八條全部科目免試之規定不合，
      應予退件。」據此，被告乃於民國九十年九月二十四日以選專字第○九○三三
      ○二二○八號函予以退件處分。
    2.關於被告前揭審議委員會第五次會議審議決議之依據部分：查民國八十八年十
      二月二十九日、九十一年六月二十六日修正公布之專門職業及技術人員考試法
      雖已將檢覈廢除，惟原檢覈精神已融入該法第十六條第一項：「具有與專門職
      業及技術人員考試相當之資歷者，應專門職業及技術人員考試，得視其不同資
      歷，減免應試科目」之規定中。據此，九十年四月十八日考試院訂定發布之專
      門職業及技術人員高等考試技師考試規則，乃訂定具有一定資歷者，得減免部
      分科目或全部科目免試之規定。但有關申請減免應試科目前提所須具備之學歷
      資格，其科、系、組、所之採認原則，於法規並未明確規定，爰被告技師考試
      審議委員會乃依其職權並參酌該法規範之檢覈精神，依技師檢覈辦法第四條第
      一項第一款規定：「同一所、系、科、組畢業，指學位證書或畢業證書所載科
      、系、組、所之名稱與申請技師科別相同者。該科、系、所設有組別者，以組
      之名稱為準。但該組別未設有相同技師科別者，以其科、系、所之名稱為準。
      」予以必要之解釋，以填補其闕漏，俾使法律之適用完備無缺。
    (二)依被告組織法、專門職業及技術人員考試審議委員會組織規程及專門職業及技
      術人員考試法施行細則規定，被告得設各種專門職業及技術人員考試審議委員
      會，辦理該法第十六條申請減免應試科目案件之審議。又依專門職業及技術人
      員考試審議委員會組織規程第三條第一項規定，各審議委員會置主任委員一人
      ，由被告次長兼任。副主任委員一至二人，委員若干人，由被告就部內及有關
      職業主管機關簡任以上高級人員暨有關學者專家遴聘之。其資格準用典試法有
      關典試委員資格之規定，並報考試院備查。是以，被告技師考試審議委員會成
      員，包含行政院公共工程委員會、勞工委員會、農業委員會、銓敘部、各大學
      理工農院校教授及被告簡任職員等二十三人組成，就各該專業類科技師案件審
      議，以求周延妥適，俾免影響應考人權益。故該考試審議委員會所為之減免應
      試科目案件之決議，自有其拘束力。
    (三)按行政機關為執行法律，得依其職權發布命令為必要之解釋或補充規定，亦即
      法律規定有不明確者，得以解釋方式闡明其含義，或法律規定有欠缺時，得以
      補充方式填補闕漏，使法律之適用完備無缺。經查系爭專門職業及技術人員高
      等考試技師考試規則第六條附表一土木工程技師應考資格第一款規定，公立或
      立案之私立專科以上學校或經教育部承認之國外專科以上學校土木工程、營建
      工程科、系、組、所畢業，領有畢業證書者，其科、系、組、所之採認原則，
      於法規既未明確規定，被告技師考試審議委員會自得依職權為合法之補充規定
      ，以填補其闕漏。依司法院大法官釋字第四五三號解釋，憲法第八十六條第二
      款所稱之專門職業及技術人員，係指具備經由現代教育或訓練之培養過程獲得
      特殊學識或技能，而其所從事之業務，與公共利益或人民之生命、身體、財產
      等權利有密切關係者而言。觀諸今日社會日趨多元，分工日益細密，各大學院
      校各科、系、組、所均朝更專業化或現代化之方向調整，不同學門間之差異與
      隔閡亦益見明顯，專門職業及技術人員從事之業務，既攸關公益，自應循完整
      之正規專業教育養成方為正途，以確保人民之生命財產安全。因此研究所分組
      ，教學內容必以該組別更專業領域之學門為主，研究生應係對該學門作更專精
      領域的學術研究為其求學之目的，相對於大學以該學系之基礎、廣泛性之養成
      教育有所不同，且學校招生入學時既已分組，學生進入學校後便依據考取之組
      別從事各組專業領域內之研究，畢業後畢業證書亦載明組別，其報考技師考試
      應以報考該組所設類科之技師，如結構組報考結構工程技師、大地組報考大地
      工程技師、水利組報考水利工程技師為主，且研究所學生甚多為跨領域之大學
      畢業生報考，就讀大學時並未受該專業領域之養成教育，其對該類科技師之基
      礎學科或有欠缺，如欲報考其他類科技師，自應修習該類科應考資格第二款所
      規定之一定學科學分始得報考，期使教、考、用合一，並確立專門職業及技術
      人員考試應經正規教育養成，以確保執業水準。故民國九十年八月二十一日被
      告技師考試審議委員會第五次會議審議之決議並無違背系爭規則規定之旨意。
      又未具應考資格第一款者，仍得依第二款規定，於畢業前或畢業後曾修習一定
      學科學分後，申請減免應試科目，此當已盡其保障人民應試之權利。
    (四)又查原告事後傳真國立臺灣大學畢業證書及歷年成績表，經檢視其為農業工程
      學系畢業，學歷資格並不符合土木工程技師應考資格第一款之規定，所修習之
      課程中僅測量學可採三學分、土壤力學可採二學分、材料力學可採二學分、鋼
      筋混凝土及設計可採三學分、結構學可採三學分，合計五學科十三學分，且未
      曾修習工程材料，核與土木工程技師應考資格第二款所規定須修習表列學科至
      少七科，每學科至多採計三學分，合計二十學分以上，其中須包括結構學、測
      量學、土壤力學、工程材料等學科不合，故其以應考資格第二款申請亦無法採
      認。
    (五)有關限制研究所分組報考技師之理由部分：查研究所乃以特定領域作更專精的
      學術研究，其與大學以該學系之基礎養成教育有所不同，且研究所學生甚多為
      跨領域之大學畢業生報考，因此，以研究所之組別報考各類科技師，自應以報
      考該組別所設相同之技師科別為限，俾符合專門職業及技術人員執業之要求。
      茲以國立台灣大學土木工程研究所下分水利、結構、大地、大地乙組（測量工
      程領域）、建築及城鄉、交通等六組而言，其研究方向與所學內容均不相同，
      且入學資格亦未限制僅土木工程學系始得報考，故結構組畢業者當報考結構工
      程技師、水利組畢業者當報考水利工程技師、交通組畢業者當報考交通工程技
      師，自不能因均屬土木工程研究所而准予報考土木工程技師，若此，將使專門
      職業及技術人員考試等法規訂定之目的，失其意義。至於該組別未設有相同技
      師科別者，以其科、系、所之名稱為準，乃屬特別之規定，尚難一體適用。另
      所稱研究所實際有分組，但未於畢業證書載明者，又可以研究所之名稱報考，
      似有不公之處乙節，依被告審查申請減免應試科目之作業程序，僅能就申請人
      所提出之學經歷證明文件，依規定予以審查，此乃機關相互尊重之原則，尚無
      關公平與否之問題。
    (六)依專門職業及技術人員高等考試技師考試規則規定，申請部分科目免試或全部
      科目免試所須具備之學歷資格，除系爭應具備之應考資格表第一款科、系、組
      、所畢業之規定外，若具有應考資格表第二款規定之專科以上學校畢業並修習
      一定學科學分數者，亦得申請之。因此，申請人雖不具有應考資格表第一款之
      規定，但若符合第二款規定者，仍得申請減免應試科目，故該技師考試規則之
      訂定，已盡其保障人民應試之權利。
    理  由
一、按民國八十八年十二月二十九日修正公布之專門職業及技術人員考試法第十四條
    規定：「專門職業及技術人員高等考試、普通考試、初等考試之應考資格，除依
    第九條至第十三條之規定外，其分類、分科之應考資格，由考選部報請考試院定
    之」。同法施行細則第三條：「依本法第三條舉行之各類科高等、普通、初等考
    試，其考試規則由考選部報請考試院定之」。依上開規定，被告乃研訂專門職業
    及技術人員高等考試技師考試規則（以下簡稱技師考試規則），並報請考試院於
    民國九十年四月十八日八九考台組壹一字第一一六六四號令訂定發布，兩造對技
    師考試規則為合於母法授權之法規命令亦不爭執，自可作為審核該項考試申請人
    是否具有減免應試科目資格之準據。
二、另按技師考試規則第八條明文規定：「中華民國國民具有附表一各類科應考資格
    第一款或第二款之資格，並經公務人員高等考試三級考試同類科及格，分發任用
    ，於政府機關、公立學校或公營事業機構擔任該類科技術工作三年以上，成績優
    良，有證明文件者，得申請全部科目免試。」而技師考試規則附表一規定土木工
    程技師第一款之應考資格為：「公立或立案之私立專科以上學校或經教育部承認
    之國外專科以上學校土木工程、營建工程科、系、組、所畢業，領有畢業證書者
    」。
三、經查，原告甲○○於九十年七月間，檢具專門職業及技術人員高等考試土木工程
    技師全部科目免試申請書、國立台灣大學土木工程學研究所結構工程組碩士學位
    證書、台北市政府工務局新建工程處服務證明書、八十六年公務人員高等考試三
    級考試土木工程科考試及格證書等證件，向考選部申請土木工程技師全部科目免
    試，案經考選部提經該部考試審議委員會九十年八月二十一日第五次會議審議決
    議略以：不符專門職業及技術人員高等考試技師考試規則第六條附表一土木工程
    技師應考資格第一款規定，且未繳驗在學全部成績單，無從審查是否合於土木工
    程技師應考資格第二款規定之學科、學分，核與同規則第八條全部科目免試之規
    定不合，乃於九十年九月二十四日以選專字第○九○三三○二二○八號書函予以
    退件否准。原告不服，循序提起本件行政訴訟，主張：被告於中華民國九十年八
    月二日針對專門職業及技術人員技師考試規則第八條所作成之解釋謂「該科、系
    、組、所設有組別者，以組之名稱為準」，係逾越母法之限度，亦對人民權利增
    加法律所無之限制，且與現今一般社會大眾之認知有嚴重脫節，並不合理應屬無
    效。被告據此駁回原告以全部科目免試取得土木技師考試及格證書之申請，顯然
    於法有違云云。
四、本院判斷如下：
(一)、經查，原告甲○○申請專門職業及技術人員高等考試技師考試土木工程技師全部
    科目免試一案，檢具專門職業及技術人員高等考試土木工程技師全部科目免試申
    請書、國立臺灣大學土木工程學研究所結構工程組碩士學位證書、台北市政府工
    務局新建工程處服務證明書、八十六年公務人員高等考試三級考試土木工程科考
    試及格證書等件，經提民國九十年八月二十一日被告技師考試審議委員會第五次
    會議審議決議：「一、專門職業及技術人員高等考試技師考試規則第六條附表一
    土木工程技師應考資格第一款所稱專科以上學校土木工程、營建工程科、系、組
    、所畢業，指學位證書或畢業證書所載科、系、組、所之名稱與申請技師科別相
    同者。該科、系、所設有組別者，以組之名稱為準。但該組別未設有相同技師科
    別者，以其科、系、所之名稱為準。二、甲○○一名所具土木工程研究所結構工
    程組畢業之學歷資格，依前開科、系、組、所之採認原則，不符專門職業及技術
    人員高等考試技師考試規則第六條附表一土木工程技師應考資格第一款規定，且
    未繳驗全部成績單，無憑審查是否合於土木工程技師應考資格第二款規定之學科
    、學分，核與同規則第八條全部科目免試之規定不合，應予退件。」此有上開會
    議紀錄附於原處分卷可稽，被告乃於民國九十年九月二十四日以選專字第○九○
    三三○二二○八號函予以退件處分。足見上開決議係針對原告之具體案件所為之
    結論，並非抽象對一般事件所為之解釋性函釋，性質上係作成行政處分前內部委
    員會之決議，並非法規命令，原告誤為法規命令，而請求本院為法規審查，自屬
    無據。是本件兩造爭執之要點為：被告適用技師考試規則第八條附表一各類應考
    資格第一款之規定，否准原告免試申請之行政處分，是否違法？至於原告不符合
    技師考試規則第二款之條件，原告並不爭執，本院自無庸就該第二款要件為審酌
    ，附此敘明。
(二)、按對於不確定法律概念之審查密度，司法院釋字第五五三號解釋認為原判斷之決
    策過程若係由專業及獨立行使職權之成員合議機構作成，應採取較低之審查密度
    。依被告組織法、專門職業及技術人員考試審議委員會組織規程及專門職業及技
    術人員考試法施行細則規定，被告得設各種專門職業及技術人員考試審議委員會
    ，辦理該法第十六條申請減免應試科目案件之審議。又依專門職業及技術人員考
    試審議委員會組織規程第三條第一項規定，各審議委員會置主任委員一人，由被
    告次長兼任。副主任委員一至二人，委員若干人，由被告就部內及有關職業主管
    機關簡任以上高級人員暨有關學者專家遴聘之。其資格準用典試法有關典試委員
    資格之規定，並報考試院備查。是以，被告技師考試審議委員會成員，包含行政
    院公共工程委員會、勞工委員會、農業委員會、銓敘部、各大學理工農院校教授
    及被告簡任職員等二十三人組成，就各該專業類科技師案件審議，故該考試審議
    委員會所為之減免應試科目案件之決議，除其判斷有明顯恣意及其他違法情事外
    ，本院自應予尊重，合先敘明。
(三)、民國八十八年十二月二十九日修正公布之專門職業及技術人員考試法雖已將檢覈
    廢除，惟該法第十六條第一項所規定：「具有與專門職業及技術人員考試相當之
    資歷者，應專門職業及技術人員考試，得視其不同資歷，減免應試科目」，仍保
    有原檢覈制度之精神。按九十年四月十八日考試院訂定發布之專門職業及技術人
    員高等考試技師考試規則，乃訂定具有一定資歷者，得減免部分科目或全部科目
    免試之規定。但有關申請減免應試科目前提所須具備之學歷資格，其科、系、組
    、所之採認原則，於該規則並未明確規定。是以被告技師考試審議委員會參酌專
    門職業及技術人員考試法仍有之檢覈精神，參酌技師檢覈辦法第四條第一項第一
    款規定：「同一所、系、科、組畢業，指學位證書或畢業證書所載科、系、組、
    所之名稱與申請技師科別相同者。該科、系、所設有組別者，以組之名稱為準。
    但該組別未設有相同技師科別者，以其科、系、所之名稱為準。」予以適用，而
    為本件否准之行政處分，並無違法。
(四)、另依司法院大法官釋字第四五三號解釋，憲法第八十六條第二款所稱之專門職業
    及技術人員，係指具備經由現代教育或訓練之培養過程獲得特殊學識或技能，而
    其所從事之業務，與公共利益或人民之生命、身體、財產等權利有密切關係者而
    言。觀諸今日社會日趨多元，分工日益細密，各大學院校各科、系、組、所均朝
    更專業化或現代化之方向調整，不同學門間之差異與隔閡亦益見明顯，專門職業
    及技術人員從事之業務，既攸關公益，自應循完整之正規專業教育養成方為正途
    ，以確保人民之生命財產安全。因此研究所分組，教學內容必以該組別更專業領
    域之學門為主，研究生應係對該學門作更專精領域的學術研究為其求學之目的，
    相對於大學以該學系之基礎、廣泛性之養成教育有所不同，且學校招生入學時既
    已分組，學生進入學校後便依據考取之組別從事各組專業領域內之研究，畢業後
    畢業證書亦載明組別，其報考技師考試應以報考該組所設類科之技師，如結構組
    報考結構工程技師、大地組報考大地工程技師、水利組報考水利工程技師為主，
    自不能因均屬土木工程研究所而准予報考土木工程技師，否則，將使專門職業及
    技術人員考試等法規訂定之目的，失其意義。至於該組別未設有相同技師科別者
    ，以其科、系、所之名稱為準，乃屬特別之規定，尚難一體適用。且研究所學生
    甚多為跨領域之大學畢業生報考，就讀大學時並未受該專業領域之養成教育，其
    對該類科技師之基礎學科或有欠缺，因此，以研究所之組別報考各類科技師，自
    應以報考該組別所設相同之技師科別為限，俾符合專門職業及技術人員執業之要
    求。故民國九十年八月二十一日被告技師考試審議委員會第五次會議審議之決議
    並無違背技師考試規則之旨意。原告主張研究所實際有分組，但未於畢業證書載
    明者，又可以研究所之名稱報考，殊屬不公云云，並不足採。
五、從而，被告依首揭規定，否准原告申請土木工程技師全部科目免試，並無不合。
    訴願決定遞予駁回，亦無違誤，均應予維持。本件原告之訴為無理由，應予駁回
    。
據上論結，本件原告之訴為無理由，爰依行政訴訟法第九十八條第三項前段，判決如
主文。
中      華      民      國    九十二    年      四      月    二十五    日
                                臺 北 高 等 行 政 法 院  第 五 庭
                                            審 判 長 法  官  張瓊文
                                                     法  官  帥嘉寶
                                                     法  官  劉介中
右為正本係照原本作成。
如不服本判決，應於送達後二十日內，向本院提出上訴狀並表明上訴理由，如於本判
決宣示後送達前提起上訴者，應於判決送達後二十日內補提上訴理由書（須按他造人
數附繕本）。
中      華      民      國    九十二    年      四      月    二十五    日
                                                     書記官  黃明和


司法院資訊處製作；財團法人民間司法改革基金會備份。
